臺灣士林地方法院刑事判決
110年度審交易字第1001號
公  訴  人  臺灣士林地方檢察署檢察官
被      告  黃文琪

上列被告因公共危險案件，經檢察官提起公訴（110 年度偵字第
21821 號），被告在本院準備程序中就被訴事實為有罪之陳述，
經本院獨任法官裁定改依簡式審判程序審理後，茲判決如下：
    主      文
黃文琪駕駛動力交通工具而吐氣所含酒精濃度達每公升零點二五
毫克以上，累犯，處有期徒刑陸月，如易科罰金，以新臺幣壹仟
元折算壹日。
    事實及理由
一、本件犯罪事實及證據，除引用附件起訴書之記載外，更正並
    補充如下：
　(一)犯罪事實部分：
　　1.更正起訴書犯罪事實欄一第1 至2 行「經臺灣士林地方法
      院以107年度湖交簡字第688號判處有期徒刑6月確定」為
      「經臺灣士林地方法院以107年度湖交簡字第688號判決判
      處有期徒刑6月，併科罰金新臺幣60000元確定」。
　　2.刪除起訴書犯罪事實欄一倒數第3行「遇警攔檢盤查」。
　(二)證據部分，補充「被告黃文琪於本院準備程序及審理時之
      自白」。
二、被告行為後，刑法第185 條之3 第1 項業經立法院修正，將
    原先之處罰，自「二年以下有期徒刑，得併科二十萬元以下
    罰金」，提高為「三年以下有期徒刑，得併科三十萬元以下
    罰金」，並經總統於民國111 年1 月28日公布，同年1 月30
    日起施行，經比較前開新舊法結果，顯以舊法規定對被告較
    為有利，依刑法第2 條第1 項前段規定，本件應適用舊法規
    定處罰。
三、論罪科刑：
　　核被告所為，係犯修正前刑法第185 條之3 第1 項第1 款之
    駕駛動力交通工具而吐氣所含酒精濃度達每公升零點二五毫
    克以上罪。被告前曾因酒醉駕車之公共危險案件，經本院以
    107 年度湖交簡字第688 號判決判處有期徒刑6 月，併科罰
    金新臺幣60000 元確定，於107 年12月10日易科罰金，執行
    完畢等情，有臺灣高等法院被告前案紀錄表1 份可證，是其
    因該案受有期徒刑之執行完畢後，5 年內故意再犯本件有期
    徒刑以上刑之罪，依刑法第47條第1 項規定，為累犯，本院
    考量其該次即係因酒醉駕車，遭法院判處上述罪刑，並執行
    完畢後，又再犯相同之本案犯行，顯見前次刑罰，對被告並
    未產生預期之威嚇、教化效果，即便因此加重其刑，罪刑之
    間仍屬相當，參酌司法院大法官會議釋字第775 號解釋意旨
    ，爰依刑法第47條第1 項規定加重其刑。爰審酌：（一）酒
    後駕車所以危險，係因酒精作用，削弱駕駛人之反應與操控
    能力，間接提高交通事故發生之可能性，又因動力交通工具
    之速度高與機械化，致使交通事故不發生則已，一旦肇事，
    往往非死即傷，被害人且多為無辜之其他用路人，有鑑於此
    ，為維持整體之交通秩序，保護正當用路人起見，故犯本罪
    者，自不宜輕縱；（二）被告前曾4 度因酒醉駕車之公共危
    險案件，分別經本院以92年度交簡上字第96 號、107  年度
    湖交簡字第688 號、臺灣臺北地方法院以104 年度交簡字第
    223 號、104 年度審交簡字第235 號等判決分別判處罪刑確
    定在案，有上開前案紀錄表在卷可考，猶未能記取教訓，漠
    視相關法令，再次酒後駕車上路，置己身及其他用路人之生
    命、身體、財產安全於不顧，並危及整體之道路交通秩序，
    足認其法紀觀念薄弱，再犯率高；（三）被告此次酒後騎乘
    機車上路，測得之酒測值高達每公升1.60毫克，惟幸僅自摔
    肇事，並未釀成其他用路人之傷亡；（四）被告犯後尚知坦
    承犯行，其犯後態度；（五）檢察官與被告之求刑；（六）
    被告陳稱：伊患有憂鬱症，日前因在廁所滑倒，目前沒有頭
    蓋骨，需要開刀治療等語（本院卷第32頁），其身心狀況明
    顯不佳，且其此次因酒後騎車導致自摔受傷，衡情當已受有
    相當教訓，非必命其入監服刑不可；（七）被告之年齡智識
    、社會經驗、經濟與生活狀況及其他一切情狀，量處如主文
    所示之刑，並諭知易科罰金之折算標準，以示懲儆。
四、適用法條：
    刑事訴訟法第273 條之1 第1 項、第299 條第1 項前段、第
    310 條之2 、第454 條第2 項，修正前刑法第185 條之3 第
    1 項第1 款，刑法第2 條第1 項前段、第47條第1 項、第41
    條第1 項前段，刑法施行法第1 條之1 第1 項，判決如主文
    。
五、上訴曉示：
　　如不服本判決應於收受送達後20日內向本院提出上訴書狀，
    並應敘述具體理由。其未敘述上訴理由者，應於上訴期間屆
    滿後20日內向本院補提理由書 (均須按他造當事人之人數附
    繕本 )，「切勿逕送上級法院」。　
本案經檢察官林在培到庭執行職務。　　　
中　　華　　民　　國　 111　　年　　3 　　月　　14　　日
　　          　  刑事第九庭法　官  陳彥宏           
以上正本證明與原本無異。
因疫情而遲誤不變期間，得向法院聲請回復原狀。　
                        　　書記官  李文瑜  
中　　華　　民　　國　　111 　年　　3 　　月　　14　　日
附錄本案論罪科刑法條：
修正前刑法第185條之3
駕駛動力交通工具而有下列情形之一者，處二年以下有期徒刑，
得併科二十萬元以下罰金：
一、吐氣所含酒精濃度達每公升零點二五毫克或血液中酒精濃度
    達百分之零點零五以上。
二、有前款以外之其他情事足認服用酒類或其他相類之物，致不
    能安全駕駛。
三、服用毒品、麻醉藥品或其他相類之物，致不能安全駕駛。
因而致人於死者，處三年以上十年以下有期徒刑；致重傷者，處
一年以上七年以下有期徒刑。
曾犯本條或陸海空軍刑法第五十四條之罪，經有罪判決確定或經
緩起訴處分確定，於五年內再犯第一項之罪因而致人於死者，處
無期徒刑或五年以上有期徒刑；致重傷者，處三年以上十年以下
有期徒刑。